臺灣高雄地方法院民事裁定　　　　　 100年度消債抗字第78號
抗　告　人　董美如
上列當事人因消費者債務清理事件聲請清算，不服本院民國100
年6月3日100年度消債清字第10號駁回裁定，提起抗告，本院裁
定如下：
    主   文
抗告駁回。
抗告費用由抗告人負擔。
    理   由
一、抗告意旨略以：抗告人前於民國100 年1 月31日具狀向本院
    聲請清算，惟原裁定以抗告人未依本院100年4月12日100年
    度消債清字第10號裁定，於收受該裁定送達5日內預納必要
    費用新臺幣（下同）4,500元為由，而駁回抗告人之聲明，
    惟抗告人確實未收到上揭補費之裁定，原裁定容有違誤，爰
    依法裁定抗告，請求廢棄原裁定等語。
二、按聲請更生或清算，徵收聲請費1,000 元；郵務送達費及法
    院人員差旅費不另徵收，但所需費用超過應徵收之聲請費者
    ，其超過部分，依實支數計算徵收，消費者債務清理條例第
    6 條第1 項、第2 項分別定有明文。又上開所需費用及進行
    更生或清算程序之必要費用，法院得酌定相當金額，定期命
    聲請人預納之，逾期未預納者，除別有規定外，法院得駁回
    更生或清算之聲請，復為同條第3 項所明定。次按，送達不
    能依民事訴訟法第136 、137 條為之時，得將文書寄存送達
    地之自治或警察機關，並作送達通知書兩份，一份黏貼於應
    受送達人住居所、事務所、營業所或其就業處所門首，另一
    份置於該送達處所信箱或其他適當位置，以為送達。寄存送
    達，自寄存之日起，經10日發生效力，民事訴訟法第138條
    第1、2項分別定有明文。
三、經查，本件抗告人前於100 年1 月31日具狀向本院聲請清算
    ，惟因抗告人未繳納郵務送達費4,500 元，經本院於100 年
    4 月12日以100 年度消債清字第10號裁定，命抗告人於收受
    該裁定送達5 日內向本院補繳，逾期未補正即駁回其聲請，
    而上揭裁定經本院依抗告人於聲請狀紙上記載之送達地址即
    高雄市○○區○○街152巷24之12樓予以送達，嗣於100年4
    月19日寄存送達於高雄市政府警察局苓雅分局三多路派出所
    ，此有本院送達證書1份附卷可憑，則該寄存送達依法已於
    同年4月29日生效，抗告人自應依上揭裁定，於收受該裁定
    送達之翌日起5日內向本院補繳費用，惟抗告人迄至100年5
    月31日止，並未依上開期限向本院補繳費用，此有本院民事
    執行處查詢簡答表2份附卷可參，則參諸上揭法條規定，抗
    告人所為清算之聲請，自不合法。從而，原審裁定駁回抗告
    人之聲請，核無違法或不當之處，抗告人仍執前詞指摘原裁
    定不當，求予廢棄，為無理由，應予駁回。
四、據上論結，本件抗告為無理由，依消費者債務清理條例第6
    條、第15條，民事訴訟法第495 條之1 第1 項、第449 條第
    1 項、第95條、第78條，裁定如主文。
中    華    民    國    100    年    7    月    25    日
                 民事鳳山分庭審判長 法  官 楊富強
                                    法  官 何悅芳
                                    法  官 張琬如
以上正本係照原本作成。
本裁定不得再抗告。
中    華    民    國   100    年    7     月    26    日
                                    書記官 劉國偉